臺灣高雄地方法院民事裁定
110年度消債清字第18號
聲  請  人  洪坤隆  
0000000000000000

代  理  人  田杰弘律師
上列當事人因消費者債務清理事件聲請清算，本院裁定如下：
    主  文
聲請人洪坤隆自中華民國一一○年七月十四日下午四時起開始清
算程序。
命司法事務官進行本件清算程序。
    理  由
一、聲請意旨略以：伊有不能清償債務情事，前依消費者債務清
    理條例（下稱消債條例）規定，向本院聲請調解債務清償方
    案，惟調解不成立。伊又未經法院裁定開始更生程序或許可
    和解或宣告破產，爰聲請清算等語。
二、按債務人不能清償債務或有不能清償之虞者，得依本條例所
    定更生或清算程序，清理其債務；法院開始清算程序之裁定
    ，應載明其年、月、日、時，並即時發生效力；法院開始更
    生或清算程序後，得命司法事務官進行更生或清算程序，必
    要時得選任律師、會計師或其他適當之自然人或法人1人為
    監督人或管理人，消債條例第3條、第80條前段、第83條第1
    項、第16條第1項分別定有明文。
三、經查：
  ㈠聲請人前於民國109年11月12日提出債權人清冊，向本院聲請
    調解債務清償方案，經本院109年度司消債調字第666號受理
    ，於110年1月12日調解不成立，聲請人於同日以言詞聲請清
    算等情，業經本院依職權調閱上開調解卷宗核閱無訛。
  ㈡聲請人於107年度至108年度均無申報所得，109年度申報所得
    5,000元(2,000元為財團法人脊髓損傷社會福利基金會給付
    之其他禮金所得、3,000元為社團法人高雄市蓮德慈善會給
    付之補助款受贈所得)，名下除76、80年出廠汽車各1部，無
    其他財產，另有國泰人壽保單，惟非要保人；聲請人原從事
    水電承包工作，提出收入切結書自陳自107年11月起至108年
    12月平均每月收入30,000元，109年1月起迄今因罹敗血症，
    經醫院開立診斷證明書載明患有直腸肛門處感染併壞死性筋
    膜炎、尿道感染、胸腰椎硬腦膜外膿瘍及脊髓損傷併雙下肢
    無力、雙側腰髂肌膿瘍、第一二腰椎間盤感染併脊髓膜上膿
    瘍、雙下肢嚴重的多發性神經病變等症狀，已達肢體障礙中
    度殘障，病患因下肢肌力無力，難以自行至復建相關機構進
    行復建，臥床需人照顧，無法工作，須接受治療，自陳自10
    9年1月迄今，每月收入以身障補助5,065元及租金補助3,200
    元共8,265元，扣除房租7,000元，剩1,265元，支付生活費
    及醫藥費用24,127元，不足額由子女扶養及親人資助3,000
    元至5,000元補足，醫藥費用除由長女洪曼雅、長子洪維謙
    支付，並有受領社會慈善團體救助金，及勞動傷病給付殘障
    補助，沒有請看護；就上開身障補助而言，經查109年5月至
    7月、11至12月、110年1至2月，共7月每月受領身障補助5,0
    65元，109年5月受領普通疾病傷病給付40,940元，109年7月
    受領勞保住院給付23,460元，109年8至10月每月受領中度身
    障給付5,000元；另就上開子女親人之資助而言，長女洪曼
    雅切結自109年1月起至110年5月，每月資助5,000元(，另聲
    請人陳報其郵局帳戶存入票據10萬元係女兒聲請紓困貸款貼
    補家用)、長子洪維謙切結自110年4月至110年5月每月資助5
    ,000元、聲請人陳明其胞兄洪坤富之資助(經洪坤富提出切
    結書)於109年3月5,000元、5月3,000元、7月5,000元、9月3
    ,000元、11月5,000元、110年1月3,000元、3月5,000元、5
    月3,000元共計32,000元、聲請人之胞妹洪淑美於109年5月
    資助50,000元(經洪淑美提出資助切結書)；就上開社會慈善
    團體救助金而言，有高雄市大乘功德會109年7月至9月及110
    年1月至3月急難救助金每月5,000元合計3萬元、五甲協善心
    德堂(聲請人陳報稱五甲協善堂)於109年7月20日由聲請人之
    配偶代為申請受領醫療補助15,000元、由財團法人張榮發慈
    善基金會於109年8月、10月分別受領15,000元、10,000元(
    後者由聲請人之子洪維謙聲請轉入聲請人郵局帳戶)、社團
    法人中華基督教救助協會領款收據所載新甲聖教會於109年9
    至12月每月各給付一般急難救助5,500元計22,000元(由聲請
    人配偶李秀金受領)、財團法人中華民國慈濟慈善事業基金
    會於109年9月給付急難生活補助10,000元及於110年1月給付
    慈濟冬令物資3,000元，聲請人陳明另有受領郵局帳戶匯入2
    2,850元之勞動傷病補助、中國行為研究社給付補助10,000
    元、鳳邑鳳慈給付8,000元、鳳山佛教蓮社給付2,000元、媽
    祖慈善會15,000元、觀音慈善會給付5,000元、109年8月新
    大行善協會給付15,000元，計上開自109年1月至110年5月聲
    請人重病接受治療無法工作之期間社會補助、子女親人資助
    及社會慈善團體救助金額達606,705元，平均每月35,689元
    【計算式：(5,065x7+40,940+23,460+15,000+5,000x17+5,0
    00x2+32,000+100,000+50,000+32,000+30,000+15,000+25,0
    00+22,000+10,000+3,000+22,850+10,000+8,000+2,000+15,
    000+5,000+15,000＝606,705)/17≒35,689】等情，有財政部
    高雄國稅局107年至108年綜合所得稅各類所得資料清單及財
    產歸屬資料清單、109年稅務電子閘門財產所得調件明細表
    【本院109年度司消債調字第666號卷（下稱調卷）第15至17
    頁、本院110年度消債清字第18號卷（下稱卷）第115頁】、
    財產及收入狀況說明書（卷第72至73頁）、債權人清冊（調
    卷第6頁）、戶籍謄本（調卷第8頁）、勞工保險被保險人投
    保資料表（調卷第21頁）、個人商業保險查詢結果表（卷第
    54頁）、財團法人金融聯合徵信中心前置協商專用債權人清
    冊（調卷第9至11頁）、信用報告（調卷第12至14頁）、社
    會補助查詢表（卷第15至18頁）、租屋補助查詢（卷第66頁
    ）、存簿（調卷第18至19頁、卷第48至50、77頁）、勞動部
    勞動力發展署高屏澎東分署函（卷第68頁）、勞動部勞工保
    險局函（卷第67頁）、健保查詢(調卷第22至23頁)、家族系
    統表(卷第78頁)、阮綜合醫院診斷證明書（調卷第55至56頁
    ）、中度身心障礙證明(調卷第24頁)、阮綜合醫院函（卷第
    70頁）、鳳山佛教蓮社函(卷第116頁)、鳳山佛教蓮社慈善
    會高雄市惠澤急難救助會救助金信封袋(卷第89頁)、五甲協
    善心德堂函(卷第117頁)、財團法人五甲協善心德堂贈救助
    金信封袋(卷第89頁)、五甲媽祖慈善會陳報狀(卷第118頁)
    、五甲媽祖慈善會救助金信封袋(卷第89頁)、社團法人高雄
    市觀音慈善會救助金信封袋(卷第89頁)、新大行善協會救助
    金信封袋(卷第88頁)、社團法人中華基督教協會領款收據(
    卷第121至122頁)、中華基督救助金信封袋(卷第88頁)、社
    團法人中華基督教救助協會1919高屏辦事處函(卷第135頁)
    、高雄市大乘功德會函(卷第126頁)、大乘功德會救助金信
    封袋8紙(卷第90至91頁)、財團法人中華民國慈濟慈善事業
    基金會函(卷第127頁)、佛教慈濟基金會冬令物資卡參仟元
    信封袋(卷第92頁)、中國社會行為研究社暨高雄市崑崙仙宗
    行為社會研究社冬令救助金壹萬元正信封袋(卷第88頁)、財
    團法人張榮發基金會函(卷第45頁)、財團法人張榮發基金會
    致贈急難補助金現金壹萬元信封袋(卷第88頁)、陳報狀(卷
    第47、85頁)、洪坤富資助切結書(卷第79頁)、洪淑美資助
    切結書(卷第80頁)、洪維謙資助切結書(卷第86頁)、洪曼雅
    資助切結書(卷第87頁)、鳳慈寺鳳邑鳳慈慈善聯誼會救助金
    信封袋(卷第89頁)、高雄市鳳邑鳳慈慈善聯誼會函(卷第137
    頁)、財團法人高雄市五家協善心德堂五甲關帝廟救濟領米
    單信封袋(卷第92頁)、高雄前鎮南聖宮管理委員會贈米包裝
    袋(卷第93頁)、國泰人壽保險股份有限公司函（卷第58頁）
    等附卷可參。依聲請人上述工作、收入情形，在109年1月因
    病無業以前，即自107年11月至108年12月平均月薪30,000元
    、109年1月起迄今聲請人僅有子女每月給付之扶養費共10,0
    00元（計算式：5,000×2＝10,000）、胞兄洪坤富平均每月2,
    133元(計算式：32,000/15＝2,133）及胞妹洪淑美平均每月3
    ,846元(計算式：50,000/13＝3,846）之持續性資助計15,979
    元，暨社會身障補助每月5,065元、租金補助3,200元，可供
    運用。
  ㈢關於聲請人個人日常必要支出部分，聲請人雖主張每月支出2
    4,127元（含房屋租金7,000元）乙情，並提出租賃契約書（
    卷第55至57頁）、聲請人出具切結書（卷第76頁）在卷可稽
    。按債務人必要生活費用，以最近一年衛生福利部或直轄市
    政府所公告當地區每人每月最低生活費一點二倍定之，消債
    條例第64條之2第1項定有明文。本院參酌衛福部社會司所公
    告110年度高雄市最低生活費為13,341元，1.2倍即16,009元
    ，逾此範圍難認必要。
  ㈣綜上所述，聲請人每月有扶養費及資助費收入平均15,979元
    ，加計每月身障補助及租金補助8,265元，扣除必要生活費1
    6,009元後，尚餘8,235元。而聲請人目前負債總額為829,67
    2元（調卷第9至11頁債權人清冊、調卷第69頁國泰世華銀行
    陳報狀、調卷第61至67頁玉山銀行陳報狀、調卷第69頁台銀
    陳報狀，包括:國泰世華銀行、玉山銀行、台灣銀行），以
    上開餘額按月攤還結果，至少約須8.4年【計算式：（829,6
    72÷8,235÷12≒8.4】始能清償完畢，堪認聲請人確有不能清
    償債務之情事。從而，聲請人向本院聲請清算，應予准許，
    並命司法事務官進行本件清算程序。
四、依消債條例第11條第1項、第83條第1項、第16條第1項，裁
    定如主文。
中　　華　　民　　國　　110 　年　　7　　月　　14　　日
              民事庭  　　法  官   賴寶合
以上正本係照原本作成。
本裁定不得抗告。
中　　華　　民　　國　　110 　年　　7　　月　　14　　日
  　                      書記官 　胡美儀